# 请假陈老师关于处置子公司及其他营业单位收到的现金净额的问题

提问人：ahchuyu123 时间：2012-03-28 18:29:50
A公司今年年初出资设立全资子公司B公司， 11 月 30 日又卖出去了，收到现金 1000 万，卖出的时候B公司的现金为 100 万，现在年末的时候A公司需要编制合并报表，那么在A公司单户报表中，收回投资收到的现金为 1000 万，那么在合并报表中需要怎么做，还保留A公司的收回投资收到的现金为的 1000 万吗？处置子公司及其其他营业单位收到的现金净额这一栏是不是不用填了？

回答人：chenyiwei
按照现金流量表列报中“以总额法为一般原则，以净额列报为例外”的原则，应当单独列报处置时的现金流量，即合并现金流量表中“处置子公司及其他营业单位收到的现金净额”填写 900 万元。